【裁判字號】    98,交聲,3503
【裁判日期】    980929
【裁判案由】    交管條例聲異
【裁判全文】
臺灣板橋地方法院交通事件裁定        98年度交聲字第3503號
原處分機關  交通部公路總局臺北區監理所蘆洲監理站
異  議  人
即受處分人  甲○○
上列受處分人因違反道路交通管理處罰條例案件，不服交通部公
路總局臺北區監理所蘆洲監理站中華民國98年6 月2 日北監蘆字
第裁46-C00000000號裁決書（舉發案號：臺北縣政府警察局98年
3 月13日北縣警交大字第C00000000 號），聲明異議，本院裁定
如下：
    主  文
異議駁回。
    理  由
一、按受處分人不服道路交通管理處罰條例第8 條主管機關所為
    之處罰，得於接到裁決書之翌日起20日內，並得依法扣除在
    途期間，向管轄地方法院聲明異議，同條例第87條第1 項、
    道路交通案件處理辦法第12條定有明文。而道路交通異議案
    件，當事人非居住於處罰機關所在之鄉、鎮、市（包括縣轄
    市、省轄市及院轄市）者，但居住於受理聲明異議案件法院
    之管轄區域者，依本標準第2 條第1 款中之地方法院在途期
    間欄所載日數扣除在途期間，法院訴訟當事人在途期間標準
    第4 條第1 項第1 款第2 目規定明確。另按處理違反道路交
    通管理事件，有關文書送達之程序，依行政程序法之規定，
    此為違反道路交通管理事件統一裁罰基準及處理細則第5 條
    所明定。又送達，於應受送達人之住居所、事務所或營業所
    為之，行政程序法第72條第1 項前段規定甚明。再者，受處
    分人不服裁決處分者，其聲明異議須於上述20日之法定期間
    內提出，始符合法定程式，否則，其聲明異議不合法律上程
    序，且無從補正，依道路交通案件處理辦法第18條規定，應
    逕以裁定駁回之，而無從為實體上之審查。
二、經查：本件裁決書經原處分機關付郵寄出，於民國98年6 月
    2 日送達於異議人即受處分人之住所即臺北縣土城市○○○
    路137 之6 號3 樓，並經異議人本人收受之事實，此有交通
    部公路總局臺北區監理所蘆洲監理站送達證書影本1 紙附卷
    可稽。異議人對於其係居住在上址住處，亦未爭執，足認本
    件裁決書已經原處分機關依行政程序法之規定，於98年6 月
    2 日發生合法送達之效力。又異議人非居住在原處分機關所
    在之臺北縣土城市，但係居住於本院之管轄區域內，依當事
    人在途期間標準第4 條第1 款第2 目、第2 條第1 款規定，
    應扣除在途期間2 日。從而，本件裁決書於98年6 月2 日發
    生送達效力後，經加計在途期間2 日，其20日之異議期間應
    於98年6 月24日屆至，故異議人聲明異議，自應於該日終止
    之前提出，始為適法。然異議人遲至98年9 月16日始提出聲
    明異議狀，此觀該狀所蓋收文章戳之日期甚明，顯逾法定期
    間。揆諸首揭說明，本件異議為不合法，應予駁回。
三、依道路交通案件處理辦法第18條，裁定如主文。
中    華    民    國    98    年    9     月    29    日
                  交通法庭  法  官  朱嘉川
以上正本證明與原本無異。
如不服本裁定應於送達後5 日內向本院提出抗告狀。
                            書記官  陳聖儒
中    華    民    國    98    年    9     月    29    日


司法院資訊處製作；財團法人民間司法改革基金會備份。
